【裁判字號】    99,壢簡,2286
【裁判日期】    991123
【裁判案由】    賭博
【裁判全文】
臺灣桃園地方法院刑事簡易判決        99年度壢簡字第2286號
聲  請  人  臺灣桃園地方法院檢察署檢察官
被      告  何嘉文
            何嘉賢
            沈伯荃
            黃志忠
上列被告因賭博案件，經檢察官聲請以簡易判決處刑（98年度偵
字第26589、23179號），本院判決如下：
    主  文
何嘉文共同意圖營利，聚眾賭博，共貳罪，均處有期徒刑肆月，
如易科罰金，以新臺幣壹仟元折算壹日。扣案如附表所示之物，
均沒收。應執行有期徒刑柒月，如易科罰金，以新臺幣壹仟元折
算壹日。扣案如附表所示之物，均沒收。
何嘉賢共同意圖營利，聚眾賭博，處有期徒刑肆月，如易科罰金
，以新臺幣壹仟元折算壹日。緩刑參年，緩刑期間內付保護管束
，並應於本案確定後壹年內向公庫支付新臺幣貳拾萬元。扣案如
附表所示之物，均沒收。
沈柏荃在公眾得出入之場所賭博財物，處罰金新臺幣貳萬元，如
易服勞役，以新臺幣壹仟元折算壹日。
黃志忠在公眾得出入之場所賭博財物，共肆罪，均處罰金新臺幣
貳萬元，如易服勞役，以新臺幣壹仟元折算壹日。應執行罰金新
臺幣柒萬元，如易服勞役，均以新臺幣壹仟元折算壹日。
    事實及理由
一、（一）何嘉文、何嘉賢與姓名年籍不詳綽號「小萬」之成年
    人，基於共同意圖營利聚眾賭博供給賭博場地之犯意聯絡，
    自民國97年底至98年11月11日查獲日止，在公眾得出入之位
    於桃園縣中壢市○○○路339 號三信蛋行內（亦為何嘉文及
    何嘉賢之住處），由「小萬」提供「HP快樂運動網（網址
    http ：// ag.hp66.net/）」、「耶誕嘉年華運動投注網（
    網址http：//ag.rb888.net/ ）」、「寶一運動投注網（網
    址http：// bo 111.net/）」、「SD777 運動投注網（網址
    http：//ag .sd777.net/）」、「666ABC極限運動投注網（
    網址http：666abc.net/ ）」、「寶盈運動投注網（網址
    http：//dt88 8.net/ ）」、「全天下運動網（網址http：
    //66ts.net/ ）」、「TT8888運動投注網（網址http：
    //tt8888.net）」之帳號及密碼予何嘉文、何嘉賢，由2 人
    負責招攬賭博會員，再由2 人提供予不特定之下線賭客每人
    1 組帳號及密碼，使下線賭客得以網站連結至上開HP快樂運
    動網等賭博網站下注簽賭，藉以經營屬可供不特定人得以共
    聞共見之前述賭博網站，供不特定多數人下注簽賭國內、外
    各運動賽事，而進行職業運動網路簽賭；何嘉文、何嘉賢則
    向賭客收取簽賭金，每人每次下注金額新臺幣（下同）數千
    元不等，其輸贏依電腦自動設定比賽兩隊得失分之比例計算
    ，所贏得賭資悉數歸何嘉文、何嘉賢與「小萬」以某不詳比
    例於每週一結算朋分，藉以獲取利益。又賭客黃志忠以何嘉
    文提供之62536 帳號，於98年5 月13日下午6 時13分許、同
    月20日下午5 時51分許、同月21日下午5 時56分許及同月27
    日下午5 時19分許，託何嘉文登錄上開賭博網站下注簽賭，
    公然與不特定賭客及莊家對賭，每次下注金額數千元不等；
    賭客沈柏荃則以何嘉文提供之66280 帳號，於98年6 月9 日
    下午6 時16分至21分許，託何嘉文登錄上開賭博網站下注簽
    賭，公然與不特定賭客及莊家對賭；凡押中比賽結果者，即
    可得依網站預設賠率表計算之賭金；未押中者，所繳之賭金
    歸何嘉文、何嘉賢及「小萬」所有。
    （二）何嘉文與姓名年籍不詳綽號「楊姓」成年男子共同基
    於意圖營利聚眾賭博及供給賭博場所之犯意聯絡，自97年3
    月起至98年11月11日查獲日止，在上址何嘉文住處裝設傳真
    機，在上開公眾得出入之場所參與「六合彩」賭博。賭博方
    式係以港式「二星」、「三星」及「四星」等3 種方式供賭
    客簽賭，賭客每簽1 支為80元，再以核對香港六合彩開獎號
    碼決定輸贏，凡對中號碼者，「二星」可得彩金5,700 元，
    「三星」可得彩金57,000元，「四星」可得彩金570,000 元
    ，若未簽中，則賭金全數為何嘉文及「楊姓」男子以某不詳
    比例於每期（週）結算朋分，藉以獲取獲利。迨至98年11月
    11日上午9 時30分許，經警持搜索票至上址搜索而查獲，並
    扣得附表所示物。案經桃園縣政府警察局報告桃園地方法院
    檢察署檢察官偵查後聲請簡易判決處刑。
二、1.訊據被告何嘉文於偵查中固坦承有上開賭博網、簽注種類
      為中華職棒、美國大聯盟及美國職籃、上開賭博網站之帳
      號及密碼由不詳年籍綽號「小萬」之成年人提供，惟矢口
      否認有犯罪事實欄（一）之犯行，辯稱僅係自己簽注及代
      共同被告黃志忠、沈柏荃代簽注云云，惟查：證人即共同
      被告沈柏荃於偵查中結證稱：「（問：為何透過何嘉文簽
      賭職棒？）因為我跟他對賭」、「（問：如何與何嘉文對
      賭？）他（何嘉文）之前有開1 個帳號，他有告訴我這個
      帳號，若我今日玩1,000 元，他就幫我下在這個帳號，如
      果我贏，他就給我1,000 元」（參閱98年度偵字第26589
      號第197 頁）；證人即共同被告黃志忠亦於偵查中結證稱
      ：「（問：為何要請何嘉文幫你下注？）太久了，我忘了
      是什麼原因打電話給他下注，下注是為了他對賭」、「（
      問：輸了要給何嘉文賭金嗎）要」（參閱98年度偵字第
      26589 號第206 頁）等語，此外復有電腦主機解釋畫面（
      參閱98年度偵字第26589 號第154- 168頁）、通訊監察解
      釋資料（參閱98年度偵字第26589 號第176 、178 、184-
      186 頁）、扣案之電腦主機2 台、攜帶式硬碟1 台、職棒
      簽賭電腦單3 張、會員帳號1 張、錄音機（含錄音帶）1
      台、ADSL數據機1 台在卷可憑；又稽之共同被告何嘉賢持
      有之市話00-0000000室內電話，自98年9 月1 日至9 月6
      日之監聽譯文：98年9 月1 日下午4 時2 分許，何嘉賢持
      上開市話與友人聯絡內容：「何嘉賢：獅子1-50喔！賠
      7,500 喔！還要下注嗎？B （即友人）：喔~ 好啦~ 。賢
      ：一樣喔？3,000 喔？B ：好啦。賢：下注成功了厚！」
      ；98年9 月6 日下午4 時32分許，何嘉賢持上開市內電話
      與何健蒝（照仔）聯絡內容「何嘉賢：喂~ 照仔！阿你雙
      落要不要買？照仔：好啊。賢：要買多少？禮拜五禮拜六
      禮拜天都是一樣的組合啊！廖于誠對到海克曼！海克曼1
      加70拉~ 陽建福對席兒法拉！席兒法1 減30ㄟ啦。照仔：
      都下好啊！各2,000 啊。賢：好啊。照仔：這禮拜那邊不
      就花差不多3,000 多？賢：黑阿！黑。照仔：好。」等情
      ，此有共同被告何嘉賢持市話00-0000000號室內電話於98
      年9 月1 日起至同月6 日止之通訊監察譯文在卷足憑（參
      閱98年度偵字第26589 號第109 頁反面、112 頁反面），
      足認被告何嘉文有犯罪事實欄（一）之犯行，是被告何嘉
      文所辯，顯係卸責之詞，殊不可採。又上揭犯罪事實欄（
      二）之犯行，業據被告何嘉文於偵查及警詢中均坦承不諱
      ，並有扣案之六合彩投注單16張、上游組頭對帳單4 張、
      組頭電話1 張、戶名為何川盛之華僑銀行0000000000號帳
      戶存摺1 本、傳真機1 台在卷可佐，足認被告何嘉文前揭
      具任意性之自白核與犯罪事實欄（二），而屬可信。本件
      事證明確，應予依法論科。
    2.訊據被告何嘉賢矢口否認有犯罪事實欄（一）之犯行，辯
      稱：僅代其弟即共同被告何嘉文看盤及幫忙其在上開賭博
      網站簽注，惟查：依上開通訊監察譯文之內容，被告何嘉
      賢確有於98年9 月1 日及98年9 月6 日為何健蒝等人至上
      開賭博網站簽注等情可知，被告何嘉賢知悉何嘉文所經營
      者係賭博網站，又被告何嘉賢亦知何嘉文有與其他賭客進
      行對賭之事實，業據被告供陳在卷（參閱98年度偵字第
      26589 號第218 頁），卻仍幫何嘉文及其他賭客至上開賭
      博網站下注，況依通訊監察譯文之內容，被告何嘉賢對上
      開賭博網站之賠率、玩法瞭解甚詳，足徵被告何嘉賢與何
      嘉文確實有共同營利之意圖至明，洵堪認定。是被告何嘉
      賢上開所辯，要屬事後卸責之詞，不足採信。本件事證明
      確，應予依法論科。
    3.上揭犯罪事實（一）之賭博犯行，業據被告沈柏荃於偵查
      及警詢中均坦承不諱，並有98年6 月9 日下午6 時16 分
      許至同日下午6 時21分許止之通訊監察譯文在卷可稽（參
      閱98年度偵字第26589 號第118 頁正反面），足認被告沈
      柏荃前揭具任意性之自白核與犯罪事實欄（一）之賭博，
      而屬可信。本件事證明確，應予依法論科。
    4.上揭犯罪事實（一）之賭博犯行，業據被告黃志忠於偵查
      及警詢中均坦承不諱，並有98年5 月13日下午6 時12分許
      至同日下午6 時13分許止、同月20日下午5 時51分許至同
      日下午5 時54分許止、同月21日下午5 時56分許至同日下
      午5 時56分許止及同月27日下午5 時19分許同日下午5 時
      20分止之通訊監察譯文在卷可稽（參閱98年度偵字第
      26589 號第118 頁正反面），足認被告黃志忠前揭具任意
      性之自白核與犯罪事實欄（一）之賭博，而屬可信。本件
      事證明確，應予依法論科。
三、按網際網路係可供不特定人得以共見共聞之公共資訊傳輸園
    地，雖其為虛擬空間，但仍須電腦主機等物理上之場所、設
    備方能達其傳輸之功能，在性質上非純屬思想之概念空間，
    亦非物理上絕對不存在之事物，故利用網路網際賭博財物，
    所為已符合在公眾得出入場所賭博之犯罪構成要件。次按刑
    法第268 條意圖營利，聚眾賭博罪之所謂「聚眾賭博」，是
    指聚合多數人而言，參酌司法院大法官會議釋字第145 號解
    釋文「所謂多數人包括特定之多數人在內」之意旨，「聚眾
    」不僅指不特定之多數人，且包括特定之多數人在內，而所
    謂「賭博場所」，只要有一定之場所供人賭博財物即可，非
    謂須有可供人前往之一定空間場地始足當之。而網際網路雖
    係可傳輸公共資訊供不特定人得以共見共聞之虛擬空間，但
    仍須電腦主機與網路設備等物理上具體存在之設施方能達其
    傳輸資訊至之虛擬之網際網路空間之功能，故使用電腦上網
    之行為，性質上仍須於一具體空間內，透過物理上存在之實
    體電腦與網路設備方能達成。是核被告何嘉文、何嘉賢於犯
    罪事實欄（一）所為，係犯刑法第268 條之意圖營利提供賭
    博場所及聚眾賭博罪，其2 人與「小萬」就上開犯行間，有
    犯意聯絡與行為分擔，為共同正犯；按刑事法若干犯罪行為
    態樣，本質上原具有反覆、延續實行之特徵，立法時既予特
    別歸類，定為犯罪構成要件之行為要素，則行為人基於概括
    之犯意，在密切接近之一定時、地持續實行之複次行為，倘
    依社會通念，於客觀上認為符合一個反覆、延續性之行為觀
    念者，於刑法評價上，即應僅成立一罪，學理上所稱「集合
    犯」之職業性、營業性或收集性等具有重複特質之犯罪均屬
    之，例如經營、從事業務、收集、販賣、製造、散布等行為
    概念者是。又被告何嘉文、何嘉賢2 人上述經營賭博網站等
    行為，本質上乃具有反覆、延續性行為之特徵，於刑法評價
    上，堪認係集合多數犯罪行為而成立之獨立犯罪型態之「集
    合犯」，應為包括一罪；又被告何嘉文、何嘉賢2 人犯上開
    2 罪名間，係基於1 個犯意之決定，達成其同一犯罪之各個
    舉動，應屬法律概念之1 行為，其1 行為觸犯上開2 罪名，
    為想像競合犯，應依刑法第55條規定，從一重之意圖營利聚
    眾賭博罪處斷。又被告何嘉文經營六合彩之行為，係犯刑法
    第266 條第1 項普通賭博罪、同法第268 條之意圖營利提供
    賭博場罪及聚眾賭博罪，其與「楊姓」男子間，有犯意聯絡
    及行為分擔，為共同正犯；被告何嘉文於各期六合彩開獎前
    多次收單下注之舉動，為單一犯意下之接續數舉動，均僅論
    以一接續之行為。又何嘉文自97年3 月間起至98年11月11日
    為警查獲止，在同一地點，以每注80元之方式反覆密接提供
    場所及聚眾賭博，其顯具有營利之意圖。被告何嘉文以「六
    合彩」方式之賭博行為，本質上乃具有反覆、延續性行為之
    特徵，於刑法評價上，堪認係集合多數犯罪行為而成立之獨
    立犯罪型態之「集合犯」，應為包括一罪。又被告何嘉文所
    犯上開2 罪間，係基於1 個賭博犯意之決定，達成其同一犯
    罪之各個舉動，應屬法律概念之1 行為，其1 行為觸犯上開
    3 罪名，為想像競合犯，應依刑法第55條規定，從一重之意
    圖營利提供賭博場罪處斷。又被告何嘉文就上開2 罪間，犯
    意個別，行為互異，應予分論併罰。被告黃志忠、沈柏荃所
    為，均係犯刑法第266 條第1 項之普通賭博罪，又被告黃志
    忠數次之賭博犯行，犯意個別，行為互異，應予分論併罰；
    又被告沈柏荃基於單一之普通賭博犯意，於密接之時間、同
    一地點，分次對同一比賽進行下注及加注，為接續犯，應論
    以一罪。至檢察官之聲請簡易判決處刑書之意旨認被告沈柏
    荃係基於不同犯意，容有誤會，併此敘明。爰審酌爰審酌被
    告等人從事賭博與聚眾賭博行為，助長賭風及社會僥倖心理
    ，又被告沈柏荃、黃志忠身為公務人員，職司社會風紀之維
    持，竟知法犯法，對社會風氣有極為不良之影響，惟被告沈
    柏荃、黃志忠分別坦承犯行，悔意甚殷，犯後態度良好；被
    告何嘉文、何嘉賢雖曾飾詞否認犯行，顯不知悔悟，原不宜
    寬縱，然終坦承部分犯行，並衡諸被告何嘉文、何嘉賢參與
    本件犯行之程度、經營賭博時間之長短、規模暨所得之不法
    利益，其等之素行、生活狀況、智識程度、犯罪之動機、手
    段等一切情狀，分別量處如主文所示之刑，並就被告何嘉文
    、何嘉賢2 人諭知易科罰金之折算標準，並就被告何嘉文應
    執行之有期徒刑與易科罰金之折算標準，就被告沈柏荃、黃
    志忠2 人諭知易服勞役之折算標準，及被告黃志忠應執行罰
    金與易服勞役之折算標準，以資懲儆。末查，被告何文賢未
    曾因故意犯罪受有期徒刑以上刑之宣告，此有臺灣高等法院
    被告前案紀錄表1 份在卷可稽，僅因一時失慮，致罹刑章，
    經此偵、審程序及刑之宣告後，自當知所警惕，而無再犯之
    虞，容允改過遷善之機會，是本院認上開宣告之刑，以暫不
    執行為適當，爰併宣告何嘉賢緩刑3 年，以啟自新，惟為確
    實督促被告何嘉賢於緩刑期內能隨時惕勵自己、記取教訓而
    杜絕再犯，爰依刑法第74條第2 項第4 款規定諭知被告何嘉
    賢於判決確定後1 年內應向公庫支付200,000 元，以資警惕
    ，並均依刑法第93條第1 項第2 款規定諭知被告於緩刑期間
    均付保護管束。又如被告何嘉賢未遵循本院諭知之緩刑期間
    負擔而情節重大者，檢察官得依刑事訴訟法第476 條及刑法
    第75條之1 第1 項第4 款之規定，聲請撤銷本件緩刑之宣告
    ，併予敘明。
四、附表所示之扣案物，係被告何嘉文所有，為供本件犯罪所用
    之物，業據被告何嘉文於警詢與偵查中供明在卷，爰依刑法
    第38條第1 項第2 款規定，併予宣告沒收。
五、依刑事訴訟法第449 條第1 項前段、第3 項、第450 條第1
    項，刑法第266 條第1 項、第268 條、第28條、第51條第5
    款、第7 款、第55條、第74條第1 項第1 款、第2 項第4 款
    、第38條第1 項第2 款、第41條第1 項前段、第8 項，刑法
    施行法第1 條之1 第1 項、第2 項前段，逕以簡易判決處刑
    如主文。
六、如不服本判決，應於判決送達後10日內，向本院提出上訴狀
    （須附繕本）。
中    華    民    國    99    年    11    月    23    日
                  刑事第二庭    法  官  張少威
以上正本證明與原本無異。
如不服本判決，應於判決送達後10日內，向本院提出上訴狀。
                                書記官  陳孟君
中    華    民    國    99    年    11    月    30    日
附表
┌──┬────────────┬──┬───┐
│編號│      扣押物品名稱      │數量│ 備註 │
├──┼────────────┼──┼───┤
│ 1. │        電腦主機        │2台 │      │
├──┼────────────┼──┼───┤
│ 2. │       攜帶式硬碟       │1台 │      │
├──┼────────────┼──┼───┤
│ 3. │     職棒簽賭電腦單     │3張 │      │
├──┼────────────┼──┼───┤
│ 4. │        會員帳號        │1張 │      │
├──┼────────────┼──┼───┤
│ 5. │       ADSL數據機       │1台 │      │
├──┼────────────┼──┼───┤
│ 6. │      六合彩投注單      │16張│      │
├──┼────────────┼──┼───┤
│ 7. │     上游組頭對帳單     │4 張│      │
├──┼────────────┼──┼───┤
│ 8. │        組頭電話        │1 張│      │
├──┼────────────┼──┼───┤
│ 9. │ 戶名為何川盛之華僑銀行 │1本 │      │
│    │  0000000000號帳戶存摺  │    │      │
├──┼────────────┼──┼───┤
│10. │         傳真機         │1台 │      │
├──┼────────────┼──┼───┤
│11. │         錄音機         │1台 │含錄音│
│    │                        │    │ 帶1捲│
└──┴────────────┴──┴───┘
附錄本案論罪科刑之法條：
中華民國刑法第266條
（普通賭博罪與沒收物）
在公共場所或公眾得出入之場所賭博財物者，處 1 千元以下罰
金。但以供人暫時娛樂之物為賭者，不在此限。
當場賭博之器具與在賭檯或兌換籌碼處之財物，不問屬於犯人與
否，沒收之。
中華民國刑法第268條
（圖利供給賭場或聚眾賭博罪）
意圖營利，供給賭博場所或聚眾賭博者，處 3 年以下有期徒刑
，得併科 3 千元以下罰金。

司法院資訊處製作；財團法人民間司法改革基金會備份。
